臺灣臺北地方法院民事判決　　　　　　　　94年度智字第48號
原　　　告　臺灣流行顏色股份有限公司
法定代理人　乙○○
被　　　告　甲○○
上列當事人間侵權行為損害賠償事件，本院於民國九十四年十一
月二十四日言詞辯論終結，判決如下：
    主  文
被告應給付原告新台幣貳拾萬元，及自民國九十四年五月十日起
至清償日止，按年息百分之五計算之利息。
原告其餘之訴駁回。
訴訟費用由被告負擔五分之一，餘由原告負擔。
本判決於原告以新台幣柒萬元供擔保後，得假執行。
原告其餘假執行之聲請駁回。
    事實及理由
一、原告主張被告明知如附表系爭圖樣係謝如所設計、原告公
    司享有著作財產權之美術著作（製作成品牌be＊U之童鞋）
    ，竟基於侵害他人著作財產權之故意，未經原告之授權或同
    意，於民國91年年初，先利用不知情之配偶林春蘭前往原告
    經營之天母經銷店購入系爭圖樣之童鞋12雙，再由被告交予
    其子李德修將系爭圖樣繪製成圖稿後，由被告改做成每款至
    少120雙以上之童鞋，並將之出售給創信股份公司（下稱創
    信公司）業務經理高勝梁，而創信銷售小姐指引每位客人至
    be*U專櫃比較價格，表示款式一樣，價格只有1/3，此種行
    為已嚴重影響be＊U聲譽，被告之行為顯已侵害原告之著作
    財產權，而創信公司經銷專櫃約130處，BABY鞋皆生產13-16
    號，共4個尺寸，每家店發貨每尺寸2雙，仿冒每款生產雙數
    應為1040雙以上，仿冒二款，故仿冒總雙數應在2080雙以上
    ，原告公司於遠東百貨公司購買鞋品一雙之金額是新台幣（
    下同）1,071元，初估2080雙鞋使創信公司之營業額達2,000
    ,000 元以上，而原告公司在被告仿冒二款鞋品，整個夏、
    秋二季節期間，此二款銷售率降低了95%，爰依著作權法第
    88條第3項之規定，向被告請求1,000,000元之損害賠償等語
    。故聲明：被告應給付原告1,000,000元，及自起訴狀繕本
    送達之翌日起至清償之日止，按年息5%計算之利息，並願供
    擔保請准宣告假執行。
二、被告辯稱：其一種款式只有製作30雙鞋，與本案有關的僅有
    60雙鞋云云。並聲明：原告之訴駁回。
三、原告主張被告明知如附表Ａ所示之形式圖樣係謝如所設計
    、原告公司享有著作財產權之美術著作（係製作成品牌ＢＥ
    ＊Ｕ之童鞋），竟基於侵害他人著作財產權之犯意，未經原
    告公司之授權或同意，於91年年初，先利用不知情之配偶林
    春蘭前往原告經營之天母經銷店購入系爭圖樣之童鞋12雙，
    再由被告交予其子李德修將系爭圖樣繪製成圖稿後，由被告
    擅自將如附表Ａ之形式圖樣改作為如附表Ｂ之形式圖樣之童
    鞋，並將之出售給創信公司，侵害原告公司之著作財產權等
    情，為被告所不爭執，而原告因前揭擅自以改作之方法侵害
    他人之著作財產權，亦據本院依職權調閱本院93年度簡上字
    第298號卷宗，經查屬實，原告主張之前揭事實，堪信為真
    實，本院93年度簡上字第298號刑事判決亦同此認定。至原
    告雖主張被告仿冒之鞋子總雙數應在2080雙以上云云，惟為
    被告所否認，辯稱渠僅製造60雙等語，原告復未舉證證明被
    告所製造侵害原告著作權之鞋子有超過60雙以上，是原告前
    揭主張並不足採。
四、按因故意或過失不法侵害他人之著作財產權者，負損害賠償
    責任。又如被害人不易證明其實際損害額，得請求法院依侵
    害情節，在10,000元以上1,000,000元以下酌定賠償額，著
    作權法第88條第1項、第3項定有明文。本件被告因前揭擅自
    以改作之方法侵害他人之著作財產權，已如前述，被告對原
    告自應負損害賠償責任。本院審酌原告販賣如附表Ａ所示之
    鞋子價格分別為2,908元及2,880元，及被告製造之鞋子每款
    各30雙等情，認原告請求之損害賠償，以100,000元為適當
    ，又本件被告擅自以改作之方法侵害原告之著作財產權為2
    種款式，是被告侵害原告之著作權客體為2個，故原告得向
    被告請求之損害賠償為200,000元。從而，原告依據侵權行
    為之法律關係，請求被告給付原告200,000元，及自起訴狀
    繕本送達之翌日（即94年5月10日）起至清償之日止，按年
    息5%計算之利息，即無不合，應予准許。逾此部分之請求，
    則無理由，應予駁回。
五、原告陳明願供擔保，聲請宣告假執行，就其勝訴部分，經核
    無不合，爰酌定相當擔保金額准許之。至其敗訴部分，其假
    執行之聲請已失所附麗，應併予駁回。
六、因本案事證已臻明確，兩造其餘主張陳述及所提之證據，均
    毋庸再予審酌，附此敘明。
七、結論：原告之訴為一部有理由，一部無理由，依民事訴訟法
    第79條、第390條第2項判決如主文。
中　　華　　民　　國　　94　　年　　12　　月　　8 　　日
                  民事第六庭    法　官　吳光釗
                                法  官  曾部倫
                                法  官  郭美杏
以上正本係照原本作成
本判決不得上訴
中　　華　　民　　國　　94　　年　　12　　月　　9 　　日
                    　　　　　　書記官　潘惠梅
